臺灣高雄地方法院刑事判決　　　　　　　　　　　九十二年度交簡上字第一八二號
　　上訴人即被告　甲○○○
右列上訴人因過失傷害案件，不服臺灣高雄地方法院交通法庭九十二年度交簡字第二
五二五號，中華民國九十二年十一月二十七日第一審簡易判決（聲請簡易判決處刑書
案號：臺灣高雄地方法院檢察署九十二年度偵字第一六八０五號），提起上訴，本院
管轄之第二審合議庭判決如左：
    主  文
原判決撤銷。
甲○○○因過失傷害人，處拘役肆拾日，如易科罰金，以佰元折算壹日。緩刑貳年
。
    事  實
一、甲○○○於民國九十二年七月二十三日十七時五十分許，在高雄縣岡山鎮○○段
    二二一地號前，騎乘車牌號碼ＪＴＱ─七五一號重型機車一部，欲起步駛入成功
    路由北往南方向行駛，應注意前後左右有無車輛，並應讓行進中之車輛優先通行
    ，且依當時之情形，亦無不能注意之情事，竟疏未注意，貿然行駛進入成功路外
    側快車道內，適有乙○○騎乘車牌號碼ＸＸＲ─三０一號重型機車自後駛來，亦
    疏未注意車前狀況，並隨時採取必要之安全措施，見狀煞車不及，致其車頭自後
    撞及甲○○○所騎乘之機車左側車身，甲○○○、乙○○二人人車倒地，乙○○
    並受有右小指挫傷及右踝部部多處挫傷之傷害。
二、案經乙○○訴由高雄縣政府警察局岡山分局移送臺灣高雄地方法院檢察署檢察官
    偵查後聲請簡易判決處刑。
    理  由
一、上開事實業據上訴人即被告甲○○○於於警訊、偵查及本院審理中均坦承不諱，
    核與告訴人被乙○○於警訊及偵查中指訴之情節相符，並有警方所制作之道路交
    通事故調查報告表（一）（二）、道路交通事故現場圖各一份附卷可稽，告訴人
    因此受有上開之傷害，亦有其所提出之診斷證明書一紙在卷可查；又汽車（含機
    車）起步前應注意前後左右有無障礙或車輛行人，並應讓行進中之車輛行人優先
    通行，此道路交通安全規則第八十九條第一項第六款定有明文，上訴人即被告致
    應加以注意，且依當時之情形，亦無不能注意之情事，其疏未注意上開規定，致
    與告訴人發生車禍，其有過失甚為明顯，且告訴人所受傷害確係本件車禍所造成
    ，其傷害與上訴人即被告之過失行為間自有相當之因果關係；從而，本件罪證明
    確，上訴人過失傷害之犯行堪以認定。
二、核被告所為，係犯刑法第二百八十四條第一項之過失傷害罪。原審以其犯行明確
    ，予以論罪科刑，固非無見。惟查本件被告係因起步前未避讓行進中之車輛而肇
    本件車禍，原審認其係因轉彎車未讓直行車先行尚有未洽，又本件被告事後已與
    告訴人達成調解，有高雄縣岡山鎮調解委員會調解書一份在卷可參，原審未及審
    酌亦有未洽；被告上訴意旨指原審判處其拘役四十日，如易科罰金，以三百元折
    算一日，量刑過重，雖無理由，惟原審既有上開可議之處，爰由本院予以撤銷改
    判。審酌被告因一時不慎而肇本件車禍，過失之程度尚非重大，且告訴人所受之
    傷害亦非嚴重，被告亦與告訴人達成和解，為民事上之賠償，且犯後坦承犯行，
    亦深表悔悟之意，犯後態度尚稱良好等一切情狀，量處如主文第二項所示之刑，
    並諭知易科罰金之折算標準。又被告前未曾受有期徒刑以上刑之宣告，有其高等
    法院被告全國前案紀錄表一份附卷可查，因一時失慎，偶罹刑典，事後已坦承犯
    行，深具悔意，經此刑之宣告後，應知警惕而無再犯之虞，本院因認暫不執行其
    刑為當，予以宣告緩刑二年，用啟自新。
據上論斷，應依刑事訴訟法第四百五十五條之一第三項、第三百六十九條第一項前段
、第三百六十四條、第二百九十九條第一項前段，刑法第二百八十四條第一項、第四
十一條第一項前段、第七十四條第一款，罰金罰鍰提高標準條例第一條前段、第二條
，判決如主文。
中      華      民      國      九十三    年      二      月    二十    日
                                  臺灣高雄地方法院交通法庭
                                      審判長法  官    李淑惠
                                            法  官    呂憲雄
                                            法  官    林俊寬
右正本證明與原本無異。
如不服本判決，應於判決送達後十日內，向本院提出上訴狀。
                                            書記官    蔡淑貞
中      華      民      國      九十三    年      二      月    二十    日
